臺灣士林地方法院交通事件裁定　　　　　96年度交聲字第58號
原處分機關　臺北市交通事件裁決所
異議人即
受處分人　　永笙汽車租賃有限公司
法定代理人　甲○○
上列異議人即受處分人因違反道路交通管理處罰條例案件，對於
臺北市交通事件裁決所民國96年1 月11日所為之處分（原處分案
號：北市裁二字第裁22-Z00000000號），聲明異議，本院裁定如
下：
    主  文
異議駁回。
    理  由
一、按汽車駕駛人，駕駛汽車行車速度，超過規定之最高時速60
    公里以上，處新臺幣6,000 元以上24,000元以下罰鍰，並當
    場禁止其駕駛及吊扣該汽車牌照3 個月，道路交通管理處罰
    條例第43條第1 項第2 款、第4 項分別定有明文。又汽車駕
    駛人之行為，經以科學儀器取得證據資料證明其行為違規，
    當場不能或不宜攔截製單舉發者，得逕行舉發；而該項之逕
    行舉發，應記明車輛牌照號碼、車型等可資辨明之資料，以
    汽車所有人為被通知人製單舉發，道路交通管理條例第7條
    之2 第1 項第7 款、第4 項亦有明文。
二、本件異議人即受處分人永笙汽車租賃有限公司所有之0702-A
    A 號自用租賃小客車由駕駛人郭思緯於民國（下同）95年12
    月17日8 時20分行駛在國道5 號北向51.7公里，因行車速度
    152 公里超過規定之最高時速60公里以上未滿80公里（限速
    90公里），經以雷射槍測定（測距330 公尺），經內政部警
    政署國道公路警察局第九警察隊蘇澳分隊執勤員警逕行舉發
    ，以公警局交字第Z00000000 號舉發違反道路交通管理事件
    通知單予以舉發並送達於汽車所有人即異議人，而駕駛人郭
    思緯已於應到案日期前即96年1 月2日繳納新臺幣（下同）8
     ,000 元之罰鍰，惟依道路交通管理處罰條例第43條第1 項
    第2 款及第4 項規定，處罰車主，裁處吊扣汽車牌照3 個月
    等語。
三、異議人聲明異議意旨略以：0702-AA 號車係營業租賃車輛，
    當日係由郭思緯向本公司承租車輛，由其自行駕駛，純屬營
    業租賃之行為，本案應歸責承租駕駛人之違規行為，卻吊扣
    租車公司之汽車牌照3 個月，實有違公平原則。異議人向原
    處分機關表示不服舉發，經原處分機關裁決維持舉發結果後
    ，異議人於法定期限內向本院交通法庭聲明異議云云。
四、經查：異議人對於汽車駕駛人行車速度，超過規定之最高時
    速60公里以上未滿80公里之違規事實既不爭執，則原處分機
    關依據道路交通管理處罰條例第43條第4 項規定，對於汽車
    所有人裁罰吊扣汽車牌照3 個月，於法並無不合。至於異議
    意旨認其將車輛出租他人即應歸責他人，不應吊扣汽車牌照
    云云，惟道路交通管理處罰條例第43條第4 項並無汽車所有
    人得予免責之規定，且關於吊扣汽車牌照之處分，係專門針
    對汽車所有人之處罰，是亦無從依道路交通管理處罰條例第
    85條第1 項規定將應受處罰之行為歸責於行為人。從而，原
    處分機關依據道路交通管理處罰條例第43條第4 項規定，對
    異議人裁處吊扣汽車牌照3 個月，於法並無違誤，亦無其他
    不當之情形，本件異議為無理由，應予駁回。
五、據上論斷，應依道路交通案件處理辦法第19條，裁定如主文
    。
中　　華　　民　　國　　96　　年　　3 　　月　　9 　　日
                  交通法庭法  官  賴邦元
以上正本證明與原本無異。
如不服本裁定應於送達後5 日內向本院提出抗告狀。
                          書記官  游育慈
中　　華　　民　　國　　96　　年　　3 　　月　　9 　　日
